臺灣高等法院交通事件裁定　　　　　　 94年度交抗字第207號
抗　告　人　甲○○
即受處分人
上列抗告人因違反道路交通管理處罰條例案件，不服臺灣臺北地
方法院，中華民國94年2 月25日所為裁定（93年度交聲字第1141
號），提起抗告，本院裁定如下：
    主  文
抗告駁回。
    理  由
一、按汽車係指在道路上不依軌道或電力架線而以原動機行駛之
    車輛（包括機器腳踏車），道路交通安全規則第2 條第1 項
    第1 款定有明文。次按汽車駕駛人，不按遵行方向行駛者，
    處新臺幣（下同）600 元以上1800元以下罰鍰，並記違規點
    數1 點，道路交通管理處罰條例第45條第1 項第1 款、第63
    條第1 項第1 款分別定有明文。
二、原處分意旨略以：本件抗告人即受處分人甲○○於民國（下
    同）93年4月24日下午7時40分許，騎乘ＡＬＥ─617號機車
    ，行經臺北市○○○路○段138巷處，經警攔停舉發不按遵行
    方向行駛之違規事實，乃依道路交通管理處罰條例第45條第
    1項第1款及第63條第1項第1款規定，處1800元罰鍰，並記違
    規點數1點。
三、抗告意旨略以：抗告人於案發當時，並非由南向北進入臺北
    市○○○路138 巷口，而係由三民路101 巷轉入該巷，是警
    方認抗告人有不按遵行方向行駛之違規，顯係出於誤認，為
    此提起抗告，請求撤銷原裁定云云。
四、經查：
（一）本件舉發違規行為之經過，業據證人即舉發之員警鄭宗龍
      於原審到庭證稱：本件發生時間在93年4 月24日晚上19時
      40分，伊當時洽好經過民生東路5 段138 巷，當時伊先舉
      發另1 市○○○○○道之違規行為，該巷之遵行方向是由
      北向南之單行道，而抗告人係由南向北進入該巷，伊當時
      攔停抗告人，並告知違規之相關法條及其權利義務等語（
      見原審卷第10頁反面）綦詳，參以臺北市政府警察局松山
      分局提出上開民生東路5 段138 巷之現場照片，該路口及
      路面均設有單行道之標誌及箭號指示，是抗告人「不按遵
      行方向行駛」之違規行為，洵堪認定。
（二）又按交通警察掣單舉發違反道路交通管理處罰條例所列之
      違規事實，本質上為行政處分，係公務員基於職務上之權
      力，依法就特定之具體事件所為之具公法上效果之單方行
      政行為，基於公務員為公法上行為具有公信力之原則，該
      行政行為當可被推定為真正。查證人鄭宗龍與抗告人並無
      私怨，衡情自無攀誣抗告人之理，且抗告人亦未舉出任何
      證據證明員警舉發有何違誤情事，堪認證人鄭宗龍舉發之
      事實為真正，是以抗告人所辯，並不足採信。
五、綜上所述，本件抗告人確有「不按遵行方向行駛」之違規行
    為，原處分機關依道路交通管理處罰條例第45條第1 項第1
    款之規定，裁處異議人1800元罰鍰，並依同條例第63條第1
    項第1 款（裁罰主文漏未載明）之規定，記異議人違規點數
    1 點，於法並無違誤。原裁定認抗告人確有前開違規行為，
    而將抗告人之異議聲明駁回，其認事用法，核無違誤，抗告
    人猶執前詞，指摘原裁定為不當，非有理由，應駁回之。
六、據上論結，應依道路交通管理處罰條例第89條，道路交通案
    件處理辦法第26條，刑事訴訟法第412 條，裁定如主文。
中　　華　　民　　國　　94　　年　　3 　　月　　27　　日
　　　　　　　　　交通法庭審判長法　官  許 增 男
      　　　　　　　　　　　　　法  官  周 煙 平
　　　      　　　　　　　　　　法  官  謝 靜 恒
以上正本證明與原本無異。
不得再抗告。
                                書記官  魏 淑 娟
中　　華　　民　　國　　94　　年　　3　　月　　29　 　日
